台灣高等法院刑事判決　　　　　　　　　　　　　九十一年度上易字第二一八四號
　　上　訴　人
　　即　被　告　甲○○
右上訴人，因妨害名譽案件，不服臺灣士林地方法院，九十一年度易字第二六八號，
中華民國九十一年六月十二日第一審判決（起訴案號：台灣士林地方法院檢察署九十
年偵字第七四０七號），提起上訴，本院判決如左：
    主  文
上訴駁回。
    事  實
一、甲○○與吳德榮原係弟、兄關係，嗣吳德榮因病去世。甲○○乃於民國九十年六
    月二十七日上午九時許，陪同其母吳劉玉梅（其涉毀損等罪，業經原審判決確定
    ）前往前往台北市○○區○○路一一三號吳德榮遺孀乙○○住處，欲入內祭拜吳
    德榮，因乙○○拒絕吳劉玉梅、甲○○等進入屋內，甲○○（起訴書誤載為吳德
    榮）當場在屋外，多數人得共見聞之狀況下，獨自公然以「老公才死多久，妳以
    為妳很屌，妳賤不賤呀！」、「媽的！不要臉的東西，住我哥的房子」等語辱罵
    其嫂乙○○。
二、案經告訴人乙○○訴由台北市政府警察局北投分局移送臺灣士林地方法院檢察署
    檢察官偵查起訴。
    理  由
一、訊據被告甲○○固供認有出口辱罵右揭話語，惟辯稱：我有罵那些話沒有錯，但
    我沒有指名道姓，當天很熱，乙○○不讓我們進門祭拜我哥哥，親家母起先是化
    妝給我們看，後來又手足舞蹈，作挑釁的動作，我一時氣憤才口不擇言云云。經
    查右揭事實，迭據告訴人乙○○於偵查、原審及本院審理中指訴綦詳，且告訴人
    於本院指陳：被告當時有說「妳以為妳很屌，老公才死沒多久，妳打電話跟法院
    說，賤不賤啊。他說他不是講我，那是講誰」（詳見本院卷第十八頁）。再查告
    訴人提出被告於當場所為辱罵言語之錄音帶，經檢察官當庭勘驗結果，被告確有
    公然向告訴人辱罵「老公才死多久，妳以為妳很屌，妳賤不賤呀！」、「媽的！
    不要臉的東西，住我哥的房子」等語，此有勘驗筆錄（詳見偵查卷第四十八頁）
    、譯文（詳見偵查卷第五十二頁、五十三頁）及錄音帶等在卷可稽。綜上：足徵
    被告確有出言辱罵，且依被告前後所辱罵之話語，足認其辱罵之對象是告訴人無
    疑。是被告所辯，係飾卸之詞，不足採信。本件事證明確，被告之犯行堪以認定
    ，自應依法論科。
二、核被告所為，係犯刑法第三百零九條第一項之公然侮辱罪。原審以被告罪證明確
    ，適用上開規定，並審酌被告之品性、犯罪動機、目的、手段、所生之危害及犯
    罪後之態度、檢察官請求從輕量刑等一切情狀，量處罰金二千元，併諭知易服勞
    役折算標準，核無不當。被告上訴否認犯行，為無理由，應予駁回。
據上論結，應依刑事訴訟法第三百六十八條，判決如主文。
本案經檢察官呂光華到庭執行職務。
中      華      民      國      九十一      年    九      月    十      日
                            台灣高等法院刑事第二十四庭
                                  審判長法  官  陳  貽  男
                                        法  官  李  世  貴
                                        法  官  陳  憲  裕
右正本證明與原本無異。
不得上訴。
                                        書記官  劉  育  妃
中    華    民    國      九十一    年      九      月      十一        日
附錄本案論罪科刑法條全文
刑法第三百零九條第一項：
公然侮辱人者，處拘役或三百元以下罰金。
